【裁判字號】    97,竹簡聲,97
【裁判日期】    970425
【裁判案由】    停止強制執行
【裁判全文】
臺灣新竹地方法院民事裁定            97年度竹簡聲字第97號
聲  請  人  甲○○
相  對  人  裕融企業股份有限公司
法定代理人  乙○○
上列當事人間聲請停止執行事件，本院裁定如下：
    主  文
聲請駁回。
    理  由
一、按強制執行程序開始後，除法律另有規定外，不停止執行；
    有回復原狀之聲請，或提起再審或異議之訴，或對於和解為
    繼續審判之請求，或提起宣告調解無效之訴、撤銷調解之訴
    ，或對於許可強制執行之裁定提起抗告時，法院因必要情形
    或依聲請定相當並確實之擔保，得為停止強制執行之裁定；
    強制執行法第十八條定有明文。又執行名成立後，如有消滅
    或妨礙債權人請求之事由發生，債務人得於強制執行程序終
    結前，向執行法院對債權人提起異議之訴。執行名義無確定
    判決同一之效力者，於執行名義成立前，如有債權不成立或
    消滅或妨礙債權人請求之事由發生，債務人亦得於強制執行
    程序終結前提起異議之訴，同法第十四條第一項前段、第二
    項亦載有明文。
二、本件聲請意旨略以：聲請人已具狀提起債務人異議之訴（即
    本院九十七年度竹簡調一一一號債務人異議之訴事件），相
    對人所執執行名義之本票，完全係偽造聲請人之簽名、蓋章
    ，相對人憑該偽造本票聲請強制執行聲請人之薪資債權，勢
    將影響聲請人在所任職公司之聲譽及考績，並可能造成聲請
    人之工作難以回復之影響，爰依強制執行法第十八條第二項
    之規定，請准裁定本院九十七年度執字第七四九三號強制執
    行事件，於上開本院九十七年度竹簡調字第一一一號債務人
    異議之訴事件判決確定前停止執行等語。
三、經查，聲請人上開主張之事實，固據提出本院九十七年度竹
    簡調字第一一一號債務人異議之訴事件民事起訴狀影本為證
    。然觀諸聲請人上開於本院所提起之九十七年度竹簡調字第
    一一一號債務人異議之訴事件，乃以第三人顏家佑為被告，
    而非對執行債權人即相對人為起訴，已與強制執行法第十四
    條第一、二項所謂債務人異議之訴之要件不符，難認已提起
    債務人異議之訴。
四、綜上，聲請人提起之本院九十七年度竹簡調字第一一一號債
    務人異議之訴事件，尚非強制執行法第十四條第一、二項所
    指之債務人異議之訴，自無從依強制執行法第十八條第二項
    之規定聲請停止強制執行程序，況聲請人亦未陳明願供擔保
    聲請停止強制執行程序，揆諸首揭說明，聲請人聲請停止強
    制執行程序，依法尚有未合，應予駁回。
中    華    民    國  九十七  年    四    月  二十五  日
                              臺灣新竹地方法院民事第二庭
                                  法  官  汪銘欽
以上正本係照原本作成。
如對本裁定抗告，須於裁定送達後十日內向本院提出抗告狀。
中    華    民    國  九十七  年    四    月  二十五  日
                                  書記官  林淑瑜


司法院資訊處製作；財團法人民間司法改革基金會備份。
